【裁判字號】    99,易,2540
【裁判日期】    991028
【裁判案由】    賭博
【裁判全文】
臺灣板橋地方法院刑事判決              99年度易字第2540號
公  訴  人  臺灣板橋地方法院檢察署檢察官
被      告  甲○○原名林晉
上列被告因賭博案件，經檢察官提起公訴（99年度偵字第19661
號），被告於準備程序就被訴事實為有罪之陳述，裁定改行簡式
審判程序，判決如下：
    主  文
甲○○意圖營利，聚眾賭博，處有期徒刑月，如易科罰金，以
新臺幣壹仟元折算壹日。扣案之電腦壹臺沒收之。
    事  實
一、甲○○基於意圖營利供給賭博場所及聚眾賭博之犯意，自民
    國97年10月起至98年3 月止，提供東京賭博網（網址http:/
    /www.tth433.com/）之帳號，聚集乙○○等不特定賭客下注
    簽賭，賭博方式為由賭客先選美國職棒大聯盟球隊，以比賽
    球隊勝敗結果（例如洋基與紅襪隊比賽，賭客押洋基隊讓紅
    襪隊1 分，假設洋基隊贏紅襪隊2 分以上，則洋基隊勝，反
    之洋基隊敗）為賭博輸贏方式，下注金額並無限制，如賭客
    下注之職棒隊勝，則可贏得下注金額（原則1 賠1 ，例如押
    新臺幣【下同】1 萬元，若賭客贏，除可回收押注之1 萬元
    外，並另贏得1 萬元），但必須扣除所贏金額百分之五的「
    水錢」給付甲○○做為手續費，反之則輸掉下注金額之金錢
    ，甲○○即以此方式與賭客對賭營利，期間並因與乙○○介
    紹之賭客「黃國基」之成年男子對賭失利，先後於97年12月
    9 日、同年月26日及98年3 月4 日，透過其妻黃士怡設於合
    作金庫銀行漳和分行第0000000000000 帳號，匯款至乙○○
    配偶李莉君之0000000000000 號帳戶。嗣經警持搜索票，於
    98 年5月7 日14時許至臺北縣中和市○○路56 1號「東京茶
    莊（起訴書誤繕為東京茶行）」執行搜索，扣得所有供上開
    犯行所用之電腦1 部而查悉上情。
二、案經臺北市政府警察局移送臺北地方法院檢察署呈請臺灣高
    等法院檢察署檢察長令轉臺灣板橋地方法院檢察署檢察官偵
    查起訴。
    理  由
一、本件被告所犯係死刑、無期徒刑、最輕本刑為3 年以上有期
    徒刑以外之罪，其於本院準備程序中就被訴事實為有罪之陳
    述，經告知被告簡式審判程序之旨，並聽取檢察官及被告之
    意見後，本院裁定進行簡式審判程序審理，合先敘明。
二、上揭事實，業據被告甲○○於警詢、偵查及本院審理時坦承
    不諱，核與證人乙○○於警詢及偵查中之證述情節相符，復
    有系爭網站網頁之電腦畫面、檢察官指揮檢察事務官於98年
    6 月30日之勘驗報告及合作金庫銀行漳和分行帳戶00000000
    00000 號存摺之交易明細各1 份在卷可按，足認被告自白與
    事實相符。本件事證明確，被告犯行堪以認定，應依法論科
    。
三、按刑法第268 條規定之「供給賭博場所」，係指提供特定處
    所供人從事賭博行為而言，只要有一定之場所供人賭博財物
    即可，非謂須有可供人前往之一定空間場地始足當之，電話
    、傳真、網路均可為傳達賭博之訊息，例如營利意圖而提供
    網址供人賭博財物者，亦屬提供賭博場所之一種，而以傳真
    或電話簽注號碼賭博財物，與親自到場簽注賭博財物，僅係
    行為方式不同，並不影響其犯罪行為之認定（最高法院94年
    度台非字第265 號判決意旨參照）。核被告甲○○所為，係
    犯刑法第268 條之意圖營利供給賭博場所與聚眾賭博罪。起
    訴書之起訴法條雖未載明刑法第268 條後段之聚眾賭博罪條
    文，惟於事實欄已明確記載聚眾賭博之事實，此部分漏載起
    訴法條，本院自應加以裁判。又被告於上開期間內多次提供
    賭博場所及聚眾賭博之犯行，於自然概念上雖屬數行為，然
    依本件具體狀況，被告係以營業之意思而持續對不特定之賭
    客為之，均屬基於營業動機之單一犯罪計劃賡續所為之集合
    行為，於法律評價上為營業犯性質之集合犯，而俱屬包括一
    罪之實質上一罪，仍各論以一罪為己足。又被告所犯上開2
    罪間，係基於一個賭博犯意之決定，以達成同一犯罪之各個
    舉動，係以一行為而觸犯上開2 罪名，為想像競合犯，應依
    刑法第55條之規定從情節較重之意圖營利聚眾賭博罪處斷。
    爰審酌被告之素行、智識及犯罪之動機、目的、手段，兼衡
    其經營網路賭博，藉以網路特性，廣召不特定多數人參與賭
    博行為，尤助長投機風氣有害社會秩序，其經營簽賭期間非
    長，犯後能坦承犯行、態度良好暨其家庭經濟情況等一切情
    狀，量處如主文所示之刑，並諭知易科罰金之折算標準，以
    資儆懲。至公訴人具體求刑有期徒刑4 月，核屬過重，本院
    認以量處如主文所示之刑為適當，附此敘明。
四、至扣案之電腦1 臺，係被告所有供本案犯罪所用之物，業據
    被告供承在卷，爰依刑法第38條第1 項第2 款之規定，宣告
    沒收之；另扣案之被害人乙○○所簽發之本票（編號：0594
    77號至059482號）6 張，係被害人乙○○所有暫放被告處以
    供質押之物，及扣案之合作金庫存摺1 本，亦非被告所有，
    又扣案之委託書1 紙，因與本案犯行無涉，自均無從於本案
    中宣告沒收，附此敘明。
據上論斷，應依刑事訴訟法第273 條之1 第1 項、第299 條第1
項前段，刑法第268 條、第55條、第41條第1 項前段、第38 條
第1 項第2 款，刑法施行法第1 條之1 ，判決如主文。
本案經檢察官張瑞玲到庭執行職務。
中    華    民    國    99    年    10    月    28    日
                  刑事第十六庭  法  官  魏俊明
上列正本證明與原本無異。
如不服本判決，應於判決送達後10日內敘明上訴理由，向本院提
出上訴狀 (應附繕本) ，上訴於臺灣高等法院。其未敘述上訴理
由者，應於上訴期間屆滿後20日內向本院補提理由書「切勿逕送
上級法院」。
                                書記官  陳香君
中    華    民    國    99    年    10    月    28    日
附錄本案論罪科刑法條全文：
刑法第268條
意圖營利，供給賭博場所或聚眾賭博者，處3 年以下有期徒刑，
得併科3 千元以下罰金。

司法院資訊處製作；財團法人民間司法改革基金會備份。
